臺灣高雄地方法院刑事判決　　　　　　　　　　　　九十一年度訴字第一九五三號
　　公　訴　人　臺灣高雄地方法院檢察署檢察官
　　被　　　告　甲○○
右列被告因妨害公務等案件，經檢察官提起公訴（九十一年度偵字第一一四○三號）
，本院判決如左：
    主  文
甲○○毀棄公務員職務上掌管之物品，處有期徒刑拾月。
    事  實
一、緣甲○○於民國九十一年六月三日下午二時卅分許，與袁振德、羅水發、李智安
    （三人所涉毒品危害防制條例罪嫌，另案偵辦中）等人，在高雄市前鎮區○○○
    路十五號十二樓巴黎香舍賓館一二○五室內，為警執行臨檢勤務時，當場在電視
    機旁查獲疑為袁振德所有之牛皮紙袋，內有電子秤一個、疑似海洛因粉末三包（
    毛重分別為一．七公克、一．一公克、○．三公克）及空夾鏈袋二百五十包等物
    ，另在李智安身上扣得疑似海洛因粉末一包（毛重○．七公克），乃予以扣押，
    而為公務員職務上掌管之物品，隨後並將四人帶回高雄市警察局前鎮分局刑事組
    偵訊。於到達刑事組後，警員將前開查獲之疑為袁振德所有及李智安所有之疑似
    海洛因粉末三包及一包，分別以二個證物袋公文封盛裝，並放置在辦公桌上時，
    甲○○趁警員正在對其他嫌犯實施偵訊而未及注意之際，竟為湮滅關係袁振德涉
    嫌違反毒品危害防制條例之刑事案件之證據，而將盛裝在其中一紙公文封內疑為
    袁振德所有之疑似海洛因粉末三包取走，並於得手後，佯向警員要求上廁所，於
    上廁所時乃將前開疑似海洛因粉末三包丟入抽水馬桶內沖走，而予以毀棄。嗣警
    方遍尋不著該扣押證物，經因另案陪同其夫在刑事組內製作筆錄而目睹甲○○取
    走公文封之林秀美告知警方，而查知上情。
二、案經高雄市政府警察局前鎮分局移送臺灣高雄地方法院檢察署檢察官偵查起訴。
    理  由
一、訊據被告甲○○矢口否認有何前開犯行，辯稱：伊僅曾應李智安之請求而起身去
    關放置在辦公室上的李智安所有的行動電話，不曾將盛裝疑似海洛因之公文封取
    走，去上廁所時，警察也不准伊關廁所的門，若伊有將毒品以抽水馬桶沖走，警
    察應該也看得到云云。經查：
（一）警方於前開時、地，查獲甲○○、袁振德、羅水發、李智安等四人共處一室，
      並在室內扣押前開物品之情，為被告所不否認，且有高雄市政府警察局前鎮分
      局扣押筆錄、扣押物品目錄表、營業場所檢查紀錄各一紙附卷可稽，該賓館房
      間係袁振德所承租，該疑似毒品海洛因粉末三包係在放置在房間內電視機旁之
      牛皮紙袋內為警查扣，此亦經被告所自承，且與袁振德、羅水發二人於警訊時
      所證相符，故該疑似海洛因粉末三包，為關係袁振德涉嫌違反毒品危害防制條
      例販賣毒品罪嫌之刑事案件之證物，並為警察依法扣押而於其職務上掌管之物
      品之事實，均可認定。
（二）另證人林秀美證稱：伊因先生涉嫌刑法公共危險罪，而在刑事組陪同。伊看見
      警方逮捕一位人犯，這人犯趁警方不注意時，將桌上一包公文封拿走，之後就
      要求警方要去上廁所，警方就帶他去上廁所。後來警方發現證物不見，伊才向
      警方說。這人犯是刑事組內穿吊帶衣服的人，伊當時距離他約四、五公尺等語
      （九十一年六月三日警訊筆錄、九十一年六月廿五日偵訊筆錄參照）。而證人
      林秀美與被告並不認識，又無宿怨，自無故為誣陷被告之可能。另證人袁振德
      亦於警訊時證稱：警方將查獲的毒品放在刑事組辦公桌上，伊看見是被告趁機
      摸走的，伊當時與被告銬在一起等語（九十一年六月三日警訊筆錄參照），證
      人羅水發亦於警、偵訊時均證稱：伊有看見被告趁警方不注意時，起身去拿桌
      上的東西，該證物袋後來並在被告坐的桌子底下找到等語（九十一年六月三日
      警訊筆錄、九十一年六月十四日偵訊筆錄參照）。被告雖辯稱：曾應李智安請
      求，為幫李智安關手機，而起身伸手去拿放在辦公桌上的行動電話云云，但該
      行動電話既非被告所有，李智安又同時在刑事組內，依常情，李智安原無請被
      告代勞之必要，故被告所辯，是否可信，尚有可疑。另證人林秀美又係明確證
      稱：被告將桌上的公文封拿走等語，而林秀美距離被告又僅四、五公尺之距離
      ，林秀美當無將被告關行動電話與拿走公文封二行為誤認之可能。故該盛裝前
      開疑似海洛因粉末三包之公文封，確係被告趁機取走之事實，應可認定。
（三）被告取走前開公文封後，隨即要求警方上廁所，後警方即偏尋不著該扣押物之
      情，亦經林秀美所證明，且被告亦不否認曾要求上廁所，故除認為被告係將前
      開疑似海洛因粉末以抽水馬桶沖走外，應別無其他可為被告有利認定之可能。
      被告雖辯稱：有警員陪同上廁所，廁所門又未關，若伊將毒品以抽水馬桶沖走
  ，警方不致於未發現云云，然縱使被告上廁所時，廁所門未關上，但被告必定
      係背對警方，而該扣押物品又屬細小物品，被告若於背對警方時趁機將該粉末
      以抽水馬桶沖走，陪同之警員也未必能發覺。故此尚不足為被告有利之認定。
（四）綜上所述，被告所辯，不足採信，其犯行，洵堪認定。
二、核被告所為係犯刑法第一百三十八條之毀棄職務上掌管之物品罪及同法第一百六
    十五條湮滅關係他人刑事被告案件之證據罪。被告係一個毀棄疑似海洛因粉末之
    行為同時觸犯前開二罪，為想像競合犯，應依刑法第五十五條規定，從較重之刑
    法第一百三十八條之罪論處。爰審酌被告犯罪之動機、目的、犯罪所生之損害，
    及曾因違反毒品危害防治條例案件，經法院判處拘役二十日，於九十年十月四日
    易科罰金執行完畢，有臺灣高等法院被告全國前案紀錄表一紙附卷可稽，足見被
    告素行不佳等，及其他一切情狀，爰量處如主文所示之刑，以示懲儆。
據上論斷，應依刑事訴訟法第二百九十九條第一項前段，刑法第一百三十八條、第一
百六十五條、第五十五條，罰金罰鍰提高標準條例第一條前段，判決如主文。
本案經檢察官楊忠城到庭職行執務。
中      華      民      國    九十一年      八      月     十五     日
                              臺灣高雄地方法院刑事第六庭
                                      法  官  邱  明  弘
右正本證明與原本無異。
如不服本判決，應於判決送達後十日內，向本院提出上訴狀。
                                      書記官  顏  平  國
中    華    民    國      九十一      年      八      月      十五      日
附錄本案論罪科刑法條全文：
刑法第一百三十八條
毀棄、損壞或隱匿公務員職務上掌管或委託第三人掌管之文書、圖畫、物
品，或致令不堪用者，處五年以下有期徒刑。
刑法第一百六十五條
 (湮滅刑事證據罪)
偽造、變造、湮滅或隱匿關係他人刑事被告案件之證據，或使用偽造、變
造之證據者，處二年以下有期徒刑、拘役或五百元以下罰金。
